【裁判字號】    92,再抗,15
【裁判日期】    920219
【裁判案由】    聲請再審
【裁判全文】
臺灣高等法院民事裁定  九十二年度再抗字第一五號
      再審聲請人  乙○○
      再審相對人  丙○○
                  甲○○
右當事人間聲請再審事件，再審聲請人對於中華民國九十一年十二月二十三日本院九
十一年度再抗字第一三一號所為裁定聲請再審，本院裁定如左：
      主      文
聲請駁回。
聲請費用由聲請人負擔。
      理      由
一、本件再審聲請人聲請意旨略以：(一)民國七十七年四月十三日士林地院命地政事務
    所測量台北市○○○路九十三巷二弄一號頂樓平台為相對人無權占有增建之違建
    ，並命拆除違建，因相對人逃走，致聲請人受有為進行民事訴訟及強制執行程序
    所耗費之財物、人力、時間及精神之損失。(二)八十五年九月三十日士林地院第二
    次命地政事務所測量相對人無權占有之頂樓平台、增建違建房間ＲＣ建築結構。
    (三)八十三年七月九日及七月十六日，相對人阻止拆除違建，且在庭訊中堅持不得
    拆除，足證相對人繼續無權占有頂樓平台增建之違建，顯係不當得利。(四)相對人
    侵占、竊佔既遂，應負侵占、竊佔既遂罪責。(五)日前火災發生，頂樓平台增建違
    建ＲＣ結構妨害逃生安全，危害建物重量負荷，足以危及人員安全，因對本院九
    十一年度再抗字第一三一號駁回其再審聲請之裁定，聲請再審云云。
二、按聲請再審之案件，專屬為裁定之原法院管轄，民事訴訟法第五百零七條準用第
    四百九十九條前段之規定。本件聲請人係就本院九十一年十二月二十三日所為九
    十一年度再抗字第一三一號裁定聲請再審，依前揭規定，專屬本院管轄，聲請人
    於本件再審狀，請求本院轉呈最高法院民事庭審理，應屬誤會，先予敘明。
三、按聲請再審，依民事訴訟法第五百零七條準用同法第五百零一條第一項第四款之
    規定，應表明再審之理由。所謂表明再審理由，係指必須敘明確定裁定有何合於
    法定再審事由之具體情形而言。否則其聲請即屬不合法，且毋庸命其補正，逕行
    駁回之（最高法院六十年度台抗字第六八八號、六十四年度台聲字第七六號判例
    意旨參照）。又當事人聲請再審，聲明係對某件裁定為再審，但其再審訴狀理由
    ，指摘該確定裁定以前之再審裁判如何違法部分，不能認係對所聲請再審裁定之
    再審理由，法院無一一論斷之必要（最高法院八十六年台聲字第一七二號裁定意
    旨參照）。查再審聲請人係對於本院九十一年度再抗字第一三一號確定裁定聲請
    再審，惟核其聲請狀所載前揭聲請意旨內容，均屬原確定判決所應審認之實體爭
    執，並未敘明該確定裁定有何合於再審之具體情形，揆諸前開說明，顯難認其再
    審之聲請為合法。
四、據上論結，本件再審之聲請不合法，爰依民事訴訟法第五百零二條第一項、第九
    十五條、第七十八條，裁定如主文。
中      華      民      國    九十二    年      二      月      十九    日
                              民事第十五庭
                                  審判長法  官  劉  靜  嫻
                                        法  官  李  錦  美
                                        法  官  吳  光  釗
右正本係照原本作成。
不得抗告。
中      華      民      國    九十二    年      二      月      十九    日
                                        書記官  于      誠


司法院資訊處製作；財團法人民間司法改革基金會備份。
